【裁判字號】    98,小上,37
【裁判日期】    980609
【裁判案由】    清償債務
【裁判全文】
臺灣臺中地方法院民事判決    98年度小上字第37號
上  訴  人  乙○○
被上訴人    甲○○
當事人間請求損害賠償事件，上訴人對於中華民國98年4月7日本
院台中簡易庭98年度中小字第605號第一審判決提起上訴，本院
判決如下：
    主    文
上訴駁回。
第二審訴訟費用新台幣壹仟伍佰元由上訴人負擔。
    理    由
一、按對於小額程序之第一審裁判之上訴，非以其違背法令為理
    由，不得為之，民事訴訟法第436條之24第2項定有明文。而
    所謂判決違背法令係指判決不適用法規或適用不當，為同法
    第468條所明定，此亦為小額事件之上訴程序所準用，民事
    訴訟法第436條之32第2項定有明文者而言。又小額訴訟程序
    之第二審判決，依上訴意旨足認為上訴無理由者，得不經言
    詞辯論為之，民事訴訟法第436條之29第2款亦定有明文，合
    先敘明。
二、本件上訴意旨略以：原審法官辦事草率，開庭時未給上訴人
    完全辯論之機會，反而僅聽被上訴人之陳述，原判決顯然違
    背民事訴訟法第199條第1項規定。又依被上訴人98年2月5日
    之異議狀，異議狀中聲明要求上訴人搬走水桶，並擅自97
    年7月18日起關掉電源，因此無法供水及放水，致水質不佳
    ，被上訴人已違背加水站合約書第7條甚明，原判決稱被上
    訴人始終沒有解除契約之意思表示，顯然違背事實。另原判
    決引用98年3月24日之筆錄，惟該筆錄上訴人並沒有見到也
    沒有簽名，筆錄內容應非事實，原判決違背民法第3條，筆
    錄必須本人簽名或蓋章之規定等語，爰提起本件上訴，求予
    廢棄改判。
三、經查：
  (一)上訴人雖主張原審未予上訴人完全辯論之機會，僅聽被上訴
    人之陳述，違反民事訴訟法第199條第1項規定等語，惟經本
    院核閱原審98年3月24日言詞辯論筆錄內容，原審法官於審
    理時，就兩造契約之約定期間、被告是否曾解除系爭契約、
    原告請求金額如何計算得出等事項，均已依法行使闡明權，
    讓上訴人及被上訴人有充分陳述之機會，並經上訴人明確表
    達內容，且事實認定乃屬事實審法院之職權，故上訴人自不
    得因其主張內容不為原審法院採認，而主張原審法院違反民
    事訴訟法第199條第1項之規定，從而上訴人此部分上訴即無
    理由。
  (二)上訴意旨另指稱：依被上訴人98年2月5日之異議狀，異議狀
    中聲明要求上訴人搬走水桶，並擅自97年7月18日起關掉電
    源，因此無法供水及放水，致水質不佳，被上訴人已違背加
    水站合約書第7條甚明，原判決稱被上訴人始終沒有解除契
    約之意思表示，顯然違背事實。另原判決引用98年3月24 日
    之筆錄，惟該筆錄上訴人並沒有見到也沒有簽名，筆錄內容
    應非事實等情，然前揭上訴意旨並未具體指摘原審判決就此
    有何具體違背法令之情事，故此部分上訴顯不符上訴要件，
    本院即無庸審酌，附此敘明。
  (三)綜上所述，本件原審判決並無違背法令，上訴人之上訴顯無
    理由，揆諸首揭法條規定，爰不經言詞辯論，逕以判決駁回
    之。
四、依民事訴訟法第436條之32第1項準用同法第436條之19第1項
    規定，第二審法院為訴訟費用之裁判時，應確定其訴訟費用
    額。查本件小額事件之第二審訴訟費用額為裁判費1,500元
    ，爰諭知如主文第二項所示。
五、據上論結，本件上訴為顯無理由，依民事訴訟法第436條之
    29第2款、第436之32第1、2項、第449條第1項、第436條之
    19第1項、第85條第2項、第436條之19，判決如主文。
中    華    民    國    98    年    6     月    9     日
                  民事第一庭    審判長  張瑞蘭
                                法  官  陳文爵
                                法  官  陳毓秀
正本係照原本作成
本判決不得上訴。
中    華    民    國    98    年    6     月    9     日
                                書記官  陳玲誼


司法院資訊處製作；財團法人民間司法改革基金會備份。
